臺灣板橋地方法院刑事判決　　　　　　 100年度訴字第1028號
公　訴　人　臺灣板橋地方法院檢察署檢察官
被　　　告　楊家鑫
選任辯護人　陳俊隆律師
　　　　　　李宗益律師
上列被告因違反毒品危害防制條例案件，經檢察官提起公訴（10
0 年度偵字第7675號），本院判決如下：
    主  文
楊家鑫販賣第三級毒品，處有期徒刑壹年陸月。扣案之行動電話
壹具（含行動電話門號0000000000號SIM 卡壹張）沒
收之。未扣案之販賣毒品所得新臺幣貳仟元沒收之，如全部或一
部不能沒收時，以其財產抵償之。又販賣第二級毒品，處有期徒
刑壹年拾壹月。扣案之行動電話壹具（含行動電話門號0000
000000號SIM 卡壹張）沒收之。未扣案之販賣毒品所得新
臺幣伍佰元沒收之，如全部或一部不能沒收時，以其財產抵償之
。又販賣第三級毒品，處有期徒刑壹年伍月。扣案之行動電話壹
具（含行動電話門號0000000000號SIM 卡壹張）沒收
之。未扣案之販賣毒品所得新臺幣伍佰元沒收之，如全部或一部
不能沒收時，以其財產抵償之。應執行有期徒刑肆年陸月。扣案
之行動電話壹具（含行動電話門號0000000000號SIM
卡壹張）沒收之。未扣案之販賣毒品所得合計新臺幣仟元沒收
之，如全部或一部不能沒收時，以其財產抵償之。
    事  實
一、楊家鑫明知甲基安非他命及愷他命（Katemine）分別為毒品
    危害防制條例所列管之第二級及第三級毒品，不得非法販賣
    或持有，竟意圖營利，分別基於販賣第二級毒品甲基安非他
    命及第三級毒品愷他命之犯意，於下列時間、地點，先後販
    賣第三級毒品愷他命予李昭億及販賣第二級毒品甲基安非他
    命予陳佳銘：
  (一)楊家鑫於民國99年11月8 日下午7 時35分許，接獲李昭億以
    行動電話門號0000000000號撥打其持用之行動電話門號0000
    000000號，表示欲向其購買價值約新臺幣（下同）2,000 元
    之第三級毒品愷他命，旋於同日下午8 時許，在其位於臺北
    縣三重市（現改制為新北市○○區○○路頭街62巷4 號3 樓
    住處內，交付重量約4 公克之第三級毒品愷他命予李昭億，
    並向李昭億收取購買該毒品之對價2,000 元。
  (二)楊家鑫於99年11月9 日中午12時17分許，接獲陳佳銘以行動
    電話門號0000000000號撥打其持用之行動電話門號00000000
    00號，表示欲向其購買價值約500 元之第二級毒品甲基安非
    他命，旋即在其上址住處內，交付重量不詳之第二級毒品甲
    基安非他命予陳佳銘，並向陳佳銘收取購買該毒品之對價50
    0 元。
  (三)楊家鑫於99年12月22日上午3 時24分許，接獲李昭億以行動
    電話門號0000000000號撥打其持用之行動電話門號00000000
    00號，表示欲向其購買價值約500 元之第三級毒品愷他命，
    旋於同日上午3 時36分許，在其上址住處，交付重量約1 公
    克之第三級毒品愷他命予李昭億，並向李昭億收取購買該毒
    品之對價500 元。
二、適經警依本院核發之通訊監察書對楊家鑫所持用之上開行動
    電話門號實施通訊監察，而得悉上情，遂於100 年3 月7 日
    下午4 時10分許，持本院核發之搜索票至楊家鑫上址住處內
    執行搜索，並扣得其所有之行動電話1 具（含行動電話門號
    0000000000號SIM 卡1 張）。
三、案經臺灣板橋地方法院檢察署檢察官指揮臺北市政府警察局
    移送該署檢察官偵查起訴。
    理  由
一、證據能力部分
  (一)按被告以外之人於審判外之言詞或書面陳述，除法律有規定
    者外，不得作為證據；被告以外之人於偵查中向檢察官所為
    之陳述，除顯有不可信之情況者外，得為證據；被告以外之
    人於審判外之陳述，雖不符刑事訴訟法第159 條之1 至第15
    9 條之4 之規定，而經當事人於審判程序同意作為證據，法
    院審酌該言詞陳述或書面陳述作成時之情況，認為適當者，
    亦得為證據；當事人、代理人或辯護人於法院調查證據時，
    知有刑事訴訟法第159 條第1 項不得為證據之情形，而未於
    言詞辯論終結前聲明異議者，視為有前項之同意，刑事訴訟
    法第159 條第1 項、第159 條之1 第2 項、第159 條之5 分
    別定有明文。
  (二)查證人陳佳銘於警詢時之證述，屬被告以外之人於審判外之
    陳述，且經被告楊家鑫之辯護人就證據能力部分聲明異議（
    見本院100 年6 月22日準備程序筆錄後附之刑事準備書狀第
    1 頁），復查無其他符合刑事訴訟法第159 條之1 至第159
    條之5 所定例外得為證據之情形，是依同法第159 條第1 項
    之規定，自不得作為認定被告犯罪事實之證據。
  (三)復查證人陳佳銘於偵查中業經檢察官告知偽證之處罰及具結
    之義務後，於供前具結後作證，復查無有何消極上顯有不可
    信之情況，且經本院依被告及辯護人之聲請傳喚到庭，俾使
    被告對之有行使反對詰問權之機會，惟被告及辯護人均於本
    院審理時表示捨棄傳喚該名證人（見本院100 年8 月2 日審
    判筆錄第3 頁），是依刑事訴訟法第159 條之1 第2 項規定
    ，證人陳佳銘於偵查中之證述，自得為證據。
  (四)再查本案以下所引其他各項證據，均經檢察官於審判程序中
    同意作為證據（見本院100 年8 月2 日審判筆錄第2 頁），
    而被告及辯護人對於證據能力部分亦表示「無意見」等語（
    見本院100 年6 月2 日準備程序筆錄後附之刑事準備書狀第
    1 頁），復未於言詞辯論終結前聲明異議，則本院審酌各該
    證據核無違法取證或證明力顯然過低之情事，依該等陳述作
    成時之狀況，並無不適當之情形，自均得為證據。
二、得心證之理由
    經查：被告對於上揭販賣第二級毒品甲基安非他命及販賣第
    三級毒品愷他命之犯罪事實，已於警詢、偵查中及本院審理
    時坦承不諱（見臺灣板橋地方法院檢察署100 年度偵字第76
    75號偵查卷第31頁、第91頁、本院100 年8 月2 日審判筆錄
    第6 頁），核與證人李昭億於偵查中證稱：「我跟他買2,00
    0 元的K 他命，當日（按：指99年11月8 日）20時許我到楊
    家鑫車路頭街家中交易，我給他2,000 元，他給我1 包K 他
    命」、「當日（按：指99年12月22日）凌晨3 時36分許，我
    到楊家鑫車路頭街家中與他交易，我交給他500 元，他給我
    一包K 他命，重量我不清楚」等情及證人陳佳銘於偵查中證
    稱：「99年11月9 日12時17分許我到被告車路頭街家門外打
    給他，這時我才跟他說我要買500 元安非他命，我給他1,00
    0 元，他找我500 元，他給我多重我不清楚，我沒有抽K 煙
    ，所以我確定是安非他命，我都是用玻璃球燒烤吸食．．．
    我確定第一通有跟被告買500 元安非他命」、「我看譯文後
    只能確定99年11月9 日上午12時17分許確實有在他家跟他買
    500 元安非他命」等節相符（見同上偵查卷第87頁、第102
    頁）；且臺北市政府警察局刑事警察大隊依本院核發之通訊
    監察書對被告使用之行動電話門號0000000000號實施通訊監
    察結果，有監錄到被告（以下簡稱「楊」）使用上開行動電
    話門號與李昭億（以下簡稱「李」）使用之行動電話門號00
    00000000號及陳佳銘（以下簡稱「陳」）使用之行動電話門
    號0000000000號進行通話之下列對話內容：
    (一)99年11月8 日下午7 時35分49秒起；
      「李：方便跟你借一下，明天拿過去給你，2張。
        楊：好。
        李：我等一下過去。」
      99年11月8 日下午7 時51分21秒起：
      「李：我昭億，你在哪？
        楊：我要回去了。
        李：好。」
    (二)99年11月9 日中午12時17分23秒起：
      「陳：開門，找500 。
        楊：好。」
    (三)99年12月22日上午3 時24分50秒起：
      「李：我昭億，等一下過去找你好不好？
        楊：你說啊。
        李：500 。
        楊：好。
      99年12月22日上午3 時36分17秒起：
      「李：我到了。」
    此有通訊監察譯文2 份在卷足憑（見同上偵查卷第50頁、第
    67頁），足見被告確分別於99年11月8 日、99年12月22日及
    99年11月9 日，與李昭億及陳佳銘以電話聯繫交易價值約為
    2,000 元、500 元之第三級毒品愷他命及價值約為500 元之
    第二級毒品甲基安非他命等事宜；此外，復有臺北市政府警
    察局刑事警察大隊搜索扣押筆錄、扣押物品目錄表、本院10
    0 年聲搜字第556 號搜索票各1 份附卷可稽（見同上偵查卷
    第6 頁至第9 頁、第18頁），另有被告所有且供聯繫販賣毒
    品事宜所用之行動電話手機1 具（含行動電話門號00000000
    00號SIM 卡1 張）扣案為證，足認被告之自白確與事實相符
    ，堪值採信。是本案事證明確，被告犯行堪以認定，應予依
    法論罪科刑。
三、論罪科刑部分
  (一)核被告所為，係犯毒品危害防制條例第4 條第2 項之販賣第
    二級毒品罪及同條例第4 條第3 項之販賣第三級毒品罪。被
    告因販賣而持有第二級毒品及第三級毒品之低度行為，應分
    別為其販賣第二級毒品及第三級毒品之高度行為所吸收，均
    不另論罪。被告所為1 次販賣第二級毒品犯行及2 次販賣第
    三級毒品犯行，其犯意均各別，行為亦互殊，均應予分論併
    罰。
  (二)按毒品危害防制條例第17條第2 項規定：「犯第4 條至第8
    條之罪於偵查及審判中均自白者，減輕其刑。」依其立法理
    由係為使刑事案件儘速確定，鼓勵被告認罪，並節省司法資
    源，苟行為人於偵查及審判中均對自己之犯罪事實全部或主
    要部分為肯定供述之意，即符自白減輕其刑要件以觀，既以
    節省司法資源為重，條文亦規定偵查及審判中均自白，自應
    以被告於偵查及審判中均有自白為已足，至其於偵查、審判
    中歷次之陳述是否均為自白，並非所問。蓋被告於偵查及審
    判中均自白後，對案件儘速確定已有助益，雖嗣後又為否認
    犯罪之辯解，惟此乃被告在刑事訴訟上防禦權之合法行使，
    不能憑此否定其前此所為之自白，而排除上開條文之適用。
    又所謂自白，乃對自己之犯罪事實全部或主要部分為肯定供
    述之意。至行為人之行為應如何適用法律，既屬法院就所認
    定之事實，本於職權而為法律上之評價，故被告是否曾為自
    白，不以自承所犯之罪名為必要。且自白既係被告於刑事訴
    追機關發覺其犯行後，自動供出不利於己之犯罪事實。故不
    論該被告之自白，係出於自動或被動、簡單或詳細、一次或
    多次，並其自白後有無翻異，均屬之（最高法院100 年度臺
    上字第3878號判決意旨參照）。復按司法警察官或司法警察
    就具體案件開始進行調查，並對犯罪嫌疑人製作調查筆錄時
    ，為犯罪嫌疑人之被告如就犯罪嫌疑事實予以自白，應認其
    警詢自白，屬於偵查中自白之一環，而合於「偵查中自白」
    之要件，苟行為人於偵查及審判中均對自己之犯罪事實全部
    或主要部分為肯定供述之意，即符自白減輕其刑要件（最高
    法院99年度臺上字第2423號判決意旨參照）。查被告於本院
    審理時已自白上揭販賣第二級毒品甲基安非他命及販賣第三
    級毒品愷他命之全部犯行（見本院100 年8 月2 日審判筆錄
    第5 、6 頁），又於檢察官偵訊時坦承前述販賣第三級愷他
    命之全部犯罪事實（見同上偵查卷第91頁），且於警詢時供
    稱：「（問：何時開始販賣毒品？販賣何種毒品？）99年8
    月中旬開始販賣毒品，販賣第二級毒品安非他命」、「（問
    ：以多少價錢購入毒品？賺取多少差價？）1 萬3000元至1
    萬5000元購買4 公克安非他命，1 公克約嫌新臺幣500-600
    左右」、「（問：從99年8 月迄今販賣獲利約多少？）沒有
    多少錢，大概只有1 萬多元」、「（問：販賣安非他命毒品
    予何人？交易次數？）賣給陳佳銘、綽號『昭億』、『智仔
    』、『建興』等人，都只有賣1-2 次左右」等語（見同上偵
    查卷第31頁），即已自白販賣第二級毒品甲基安非他命予陳
    佳銘牟利之事實無訛，是被告對於本案販賣第二級毒品甲基
    安非他命及販賣第三級毒品愷他命之犯行，皆業於偵查及審
    判中自白，均應依毒品危害防制條例第17條第2 項之規定減
    輕其刑。
  (三)被告所為販賣第二級毒品及販賣第三級毒品等犯行固值非難
    ，惟其本身並未因上開販賣行為而獲得暴利，且其各該次販
    賣第二級毒品甲基安非他命、第三級毒品愷他命之數量亦非
    甚鉅，與一般通常情形之販賣毒品係為求鉅額獲利或查獲之
    毒品多達數百、數千公克之情形有別，是其所為各次販賣毒
    品之犯罪情節尚屬輕微，與毒品危害防制條例第4 條第2 項
    販賣第二級毒品罪及同條第3 項販賣第三級毒品罪之法定刑
    相較，仍屬情輕法重，客觀上足以引起一般同情，顯有堪資
    憫恕之處，是本院認縱處以法定最低刑度猶嫌過重，爰依刑
    法第59條規定均予減輕其刑，並皆遞減之。
  (四)爰審酌被告明知毒品具成癮性，不但戕害他人身心健康，且
    施用者多難以自拔，時有為求施用毒品而另涉刑案，其危害
    社會治安甚鉅，猶意圖營利而販賣毒品予他人，致生危害非
    輕，兼衡其犯罪動機、目的、手段、販賣毒品之數量暨所獲
    利益，以及犯罪後尚知坦承犯行，態度良好等一切情狀，分
    別量處如主文所示之刑，並定其應執行之刑，以示懲儆。
四、沒收部分
  (一)扣案之行動電話手機1 具及其內含之行動電話門號00000000
    00號SIM 卡1 張，均係被告所有且供販賣毒品聯繫所用，業
    據其供承在卷（見同上偵查卷第91頁、第108 頁），並有該
    行動電話門號之通訊監察譯文2 份附卷可參（見同上偵查卷
    第50頁、第67頁），均應依毒品危害防制條例第19條第1 項
    規定宣告沒收之；至上開行動電話既經扣案，即得以直接沒
    收，自不生追徵其價額或以財產抵償之問題（最高法院98年
    度臺上字第5542號判決意旨參照）。又該行動電話內含之另
    張行動電話門號0000000000號SIM 卡，尚非供被告聯繫本案
    販賣毒品所用之物，復查無其他積極證據足認係供或預備供
    被告犯罪所用之物，故不予宣告沒收，附此敘明。
  (二)被告販賣第二級毒品甲基安非他命所得現金500 元及先後2
    次販賣第三級毒品愷他命所得現金各2,000 元、500 元，合
    計3,000 元，雖均未扣案，惟仍應依毒品危害防制條例第19
    條第1 項規定沒收之，如全部或一部不能沒收時，以其財產
    抵償之。
  (三)至扣案之第二級毒品甲基安非他命1 包（驗餘淨重0.0021公
    克）、第三級毒品愷他命4 包（合計驗餘淨重33.1869 公克
    ）、磅秤1 個、分裝袋2 包，則據被告供陳係其於100 年3
    月7 日為警查獲前1 至3 日內所購得等語（見本院100 年8
    月2 日審判筆錄第6 、7 頁），而本案被告為警查獲之時間
    距其販賣毒品予李昭億、陳佳銘之時間已有數月，難認與本
    案被告犯行有關，復查無積極證據足資證明上開扣案物品與
    被告所為本案犯罪具關連性，且前述扣案毒品雖屬違禁物，
    惟或屬被告另涉非法持有或施用毒品罪嫌之重要事證，仍不
    宜遽在本案中宣告沒收，故上開扣案物品均不予沒收。另扣
    案之吸食器1 組，亦查無證據足認與被告本案販賣毒品犯行
    有關，且本質上尚可供其他用途使用，客觀上顯難認係專供
    施用毒品之器具，亦非屬違禁物，故不予宣告沒收，附此敘
    明。
據上論斷，應依刑事訴訟法第299 條第1 項前段，毒品危害防制
條例第4 條第2 項、第3 項、第17條第2 項、第19條第1 項，刑
法第11條前段、第59條、第51條第5 款，判決如主文。
本案經檢察官吳孟竹到庭執行職務。
中    華    民    國   100    年    8     月    16    日
                  刑事第六庭審判長法  官  戴嘉清
                                  法  官  林晏鵬
                                  法  官  王瑜玲
以上正本經證明與原本無異
如不服本判決，應於判決送達後10日內，向本院提出上訴狀
                                  書記官  林君縈
中    華    民    國   100    年    8     月    16    日
附錄本案論罪科刑法條全文：
毒品危害防制條例第4條
製造、運輸、販賣第一級毒品者，處死刑或無期徒刑；處無期徒
刑者，得併科新臺幣二千萬元以下罰金。
製造、運輸、販賣第二級毒品者，處無期徒刑或七年以上有期徒
刑，得併科新臺幣一千萬元以下罰金。
製造、運輸、販賣第三級毒品者，處五年以上有期徒刑，得併科
新臺幣七百萬元以下罰金。
製造、運輸、販賣第四級毒品者，處三年以上十年以下有期徒刑
，得併科新臺幣三百萬元以下罰金。
製造、運輸、販賣專供製造或施用毒品之器具者，處一年以上七
年以下有期徒刑，得併科新臺幣一百萬元以下罰金。
前五項之未遂犯罰之。